# 请教陈版已经背书给其他方但尚未到期的票据金额元，前五名情况

提问人：peak121 时间：2012-01-15 19:55:34
本公司已经背书给其他方但尚未到期的票据金额 元，前五名情况 披露的是单笔票据的前五名，还是同一客户的相同出票日期的票据合计的前五名，还是同一客户的所有票据合计前五名。若是同一客户的前五名，母子公司是否需要合并计算。 谢谢陈版主

回答人：chenyiwei
此问题无明确规定。我理解是同一出票人所开出的已被本企业背书转让的票据需合并计算。